Minutes et répertoires du notaire Jules MALINGRE, 22 novembre 1675 - 15 février 1704 (étude XIII)
Archives nationales
Minutes et répertoires du notaire Jules MALINGRE (étude XIII)
22 novembre 1675 - 15 février 1704
MC/ET/XIII/85 - MC/ET/XIII/146, MC/RE/XIII/5
Etude XIII; Malingre, Jules
Archives nationales de France
Minutes et répertoires: la loi 2008-696 du 15 juillet 2008 relative aux archives a fixé à 75 ans à compter de la date de l'acte, ou à 25 ans à compter de la date du décès de l'intéressé si ce délai est plus bref, le délai de communication des minutes et répertoires des notaires; ce délai est porté à 100 ans à compter de la date de l'acte si le document se rapporte à un mineur (code du Patrimoine, articles L213-2, 4e d et 5e).
Autres documents de l'étude (dossiers de clients, comptabilité...): s'agissant d'archives privées, ces documents sont communicables selon les modalités fixées par le déposant ou le donateur.
Certains documents ne sont pas accessibles en raison de leur mauvais état de conservation.
Versement
Accès aux instruments de recherche de tous les notaires de l’étude XIII
Archives de l'étude XIII
- Minutes de Jules MALINGRE, 22 novembre 1675 - juin 1704; MC/ET/XIII/85 - MC/ET/XIII/146
  - Minutes. 1675, 22 novembre - 1675, 22 novembre 1675 - 1675; MC/ET/XIII/85
    Informations complémentaires:
    Informations concernant le classement:
    Le niveau inférieur de description, quand il existe, correspond aux minutes d'actes. Toutes les minutes ne sont pas forcément décrites une à une. Les descriptions de ces minutes sont plus ou moins détaillées.
  - Minutes. 1676, MC/ET/XIII/86
  - Minutes. 1677, MC/ET/XIII/87
  - Minutes. 1678, MC/ET/XIII/88
  - Minutes. 1679, janvier - 1679, juin, janvier 1679 - juin 1679; MC/ET/XIII/89
  - Minutes. 1679, juillet - 1679, décembre, juillet 1679 - décembre 1679; MC/ET/XIII/90
    - TROTTEREAU (Jehan) fermier des coches de Lyon) § contrat de mariage entre Jehan TROTTEREAU et Marie de MARTIGNY, 21 décembre 1639; MC/ET/XIII/90
      Origine de l'information:
      Fichier dit 'général' XVIIe-XVIIIe siècles, par le personnel du Minutier, 1954-1999 ( fichier papier entièrement dématérialisé; voir contexte dans le Plan d’orientation général - Notaires de Paris, guides thématiques du Minutier).
      Date de révision: 2011-2012
      Date de création de la notice: 2010
      contrat de mariage; Trottereau, Jehan
    - Bail pour 12 ans par Pierre Gary, notaire au Châtelet, demeurant rue aux Ours, à François Michou, clerc au Châtelet, qui a ce jour d'huy traicté avec luy de son office de notaire, demeurant à Paris, rue Comtesse-d'Artois, de la maison où demeure ledit Gary, moyennant 550 l. de loyer annuel., 27 novembre 1679; MC/ET/XIII/90
      Notaires des XVIe-XVIIIe siècles (4153 actes), par Claire Béchu, Catherine Grodecki, Marie-Antoinette Fleury, Madeleine Jurgens, Marie-Françoise Limon-Bonnet, Pierre-Yves Louis, Xenia Pamfilova, Isabelle Pebay, v. 1950, 1986-1994 (fichier papier entièrement dématérialisé; voir contexte dans le Plan d’orientation général - Notaires de Paris, guides thématiques du Minutier).
      Date de révision: 2010
      Date de création de la notice: 2005
      bail; Comtesse-d'Artois (rue de la); Ours (rue aux); Gary, Pierre; Michou, François; notaire
    - Transport par François Michou, clerc au Châtelet, demeurant rue Comtesse-d'Artois, à Claude Vatel, aussi clerc au Châtelet, demeurant rue Saint-Denis, du droit de bail à lui fait par Pierre Gary, notaire au Châtelet, demeurant rue aux Ours, de la maison où il demeure, moyennant 550 l. de loyer annuel., 3 décembre 1679; MC/ET/XIII/90
      cession; Comtesse-d'Artois (rue de la); Ours (rue aux); Saint-Denis (rue); Gary, Pierre; Michou, François; Vatel, Claude; notaire
  - Minutes. 1680, janvier - 1680, mai, janvier 1680 - mai 1680; MC/ET/XIII/91
    - TAPISSIER COTTEREAU (Michel) § procuration, 11 juillet 1639; MC/ET/XIII/91
      Artisans XVIIe, par M. Jurgens, M.A. Fleury, R. Gourmelon et le personnel du Minutier central, 1954-1996 (fichier papier entièrement dématérialisé; voir contexte dans le Plan d’orientation général - Notaires de Paris, guides thématiques du Minutier).
      procuration; Cottereau, Michel
  - Minutes. 1680, juin - 1680, décembre, juin 1680 - décembre 1680; MC/ET/XIII/92
  - Minutes. 1681, janvier - 1681, juin, janvier 1681 - juin 1681; MC/ET/XIII/93
    - MAÇON GERESME Antoine § Obligation, 2 juin 1641; MC/ET/XIII/93
      obligation; Geresme, Antoine
  - Minutes. 1681, juillet - 1681, septembre, juillet 1681 - septembre 1681; MC/ET/XIII/94
    - GALLEU (Antoine) chandelier en suif § contrat de mariage entre Antoine GALLEU et Françoise OUDART, 7 juillet 1641; MC/ET/XIII/34
      contrat de mariage; Galleu, Antoine
    - REYNOUARD (Marie) § inventaire après décès de Marie REYNOUARD femme de Georges CARTIGNY marchand fripier à Paris, 19 août 1641; MC/ET/XIII/94
      inventaire; Reynouard, Marie
    - ARQUEBUSIER VANLAGERT (Julien) § contrat de mariage, 5 septembre 1641; MC/ET/XIII/94
      contrat de mariage; Vanlagert, Julien
  - Minutes. 1681, octobre - 1681, décembre, octobre 1681 - décembre 1681; MC/ET/XIII/95
    - FOUGEAULT (Pierre) marchand charpentier demeurant à Saumur § Obligation par .. à Jean JUBAULT huissier, sergent à cheval au Châtelet de Paris, 3 janvier 1642; MC/ET/XIII/95
      obligation; Fougeault, Pierre
    - THOMAS (Jean) avocat en Parlement § inventaire après décès de Jean THOMAS, 17 janvier 1642; MC/ET/XIII/95
      inventaire; Thomas, Jean
    - ROHÉ (Nicolas) Voiturier par terre rue du faub/g/ Saint-Denis § Contrat de mariage entre Nicolas ROHÉ et Catherine BOUCHER, 27 janvier 1642; MC/ET/XIII/95
      contrat de mariage; Rohé, Nicolas
    - LERINDOIS (Thomasse) § inventaire après décès de Thomasse LERINDOIS femme de Nicolas MOREL maître miroitier, 4 février 1642; MC/ET/XIII/95
      inventaire; Lerindois, Thomasse
    - MIROITIER MOREL Nicolas § inventaire après décès de sa femme, 4 février 1642; MC/ET/XIII/95
      inventaire; Morel, Nicolas
    - SIMON (Jean) + marchand orfèvre § quittance de rente par Barbe CADOT, veuve de. .. Jean SIMON orfèvre à Jacques SEVICOURT greffier et tabellion de Nogent-sur-Marne, 5 février 1642; MC/ET/XIII/95
      quittance; Simon, Jean
    - LARGILLIÈRE (Charles) § inventaire après décès de Charles LARGILLIÈRE, 13 février 1642; MC/ET/XIII/95
      inventaire; Largillière, Charles
    - CHERBETTE (Claude) § inventaire après décès de Claude CHERBETTE femme de Henry LORMIER, maître chandellier en suif, 20 février 1642; MC/ET/XIII/95
      inventaire après décès; Cherbette, Claude
    - ANDROUET DU CERCEAU (Jehan) architecte des bâtiments du Roi § bail à. .., 26 février 1642; MC/ET/XIII/95
      bail; Androuet du Cerceau, Jehan
    - ARCHITECTE des bâtiments du Roi ANDROUET DU CERCEAU (Jean) § bail, 26 février 1642; MC/ET/XIII/95
      bail; Androuet du Cerceau, Jean
    - JANOT (Denise) § inventaire après décès de Denise JANOT femme de Germain SOUFFLOT avocat au Parlement, 9 mars 1642; MC/ET/XIII/95
      inventaire; Janot, Denise
    - PARQUET (Charles) tapissier rue des Petits-Champs § transport à. .. par Nicolas PATRELLE maître tondeur de grande force, 10 mars 1642; MC/ET/XIII/95
      Parquet, Charles
    - BOUTILLIER (Marthe) § Testament de Marthe BOUTILLIER femme de Jean PRUDHOMME, marchand pelletier, 26 mars 1642; MC/ET/XIII/95
      testament; Boutillier, Marthe
    - MAÇON DELAVALLÉE Jean § marché, 7 avril 1642; MC/ET/XIII/95
      marché; Delavallée, Jean
    - SERRURIER DESEING (Claude) § mise en apprentissage de son fils, 23 avril 1642; MC/ET/XIII/95
      contrat d'apprentissage; Deseing, Claude
    - MORIN (Pierre) marchand demeurant à Saint-Cloud § contrat de mariage entre Pierre MORIN et Marie HAFFREY, 24 avril 1642; MC/ET/XIII/95
      contrat de mariage; Morin, Pierre
    - MARCHANT (Marie) § inventaire après décès de Marie MARCHANT femme de Fiacre MAILLOT gagne denier, 3 mai 1642; MC/ET/XIII/95
      inventaire; Marchant, Marie
    - MASSON (Noël) maître orfèvre au bout du pont au change § Quittance par. .. à Louis MASSON maître orfèvre, 6 mai 1642; MC/ET/XIII/95
      quittance; Masson, Noël
    - LE MASSON (Etienne) orfèvre § inventaire des biens de la communauté d'entre .. et Madelaine MENESTRIER sa 1er femme, 14 mai 1642; MC/ET/XIII/95
      inventaire; Le Masson, Etienne
    - CHARPENTIER (compagnon) BUIRETTE (Antoine) § contrat de mariage, 15 mai 1642; MC/ET/XIII/95
      contrat de mariage; Buirette, Antoine
    - ORFEVRE BOURSETTE René § transaction, 24 mai 1642; MC/ET/XIII/95
      accord; Boursette, René
    - NAMUROIS (Jean) maître potier d'étain rue de la Juiverie § reconnaissance par. .., 4 juin 1642; MC/ET/XIII/95
      reconnaissance; Namurois, Jean
    - POTIER D'ÉTAIN NAMUROIS (Jean) § reconnaissance, 4 juin 1642; MC/ET/XIII/95
      reconnaissance; Namurois, Jean; potier
  - Minutes. 1682, janvier - 1682, février, janvier 1682 - février 1682; MC/ET/XIII/96
    - CHERON (Pierre) menuisier demeurant à Gisors § mise en apprentissage par... de son fils Pierre chez Thomas SEVESTRE rachasseur pour le Roi en forêt de Sénart pour 1 an moyennant 24 l., 24 juillet 1642; MC/ET/XIII/96
      contrat d'apprentissage; Cheron, Pierre
    - MENUISIER CHERON Pierre § apprentissage de son fils, 24 juillet 1642; MC/ET/XIII/96
    - PRELAT (Prudent) marchand mercier § Inventaire après décès de Prudent PRELAT, 28 juillet 1642; MC/ET/XIII/96
      inventaire; Prelat, Prudent
    - GROSSET (Claude) maître orfèvre sur le quai regardant les Augustines § Mise en service chez. .. de Pierre CLERC compagnon orfèvre depuis le dit jour jusqu'à Pâques prochain moyennant 6 l. par mois, 18 août 1642; MC/ET/XIII/96
      Grosset, Claude
    - ORFÈVRE CLERC Pierre § mise en service, 18 août 1642; MC/ET/XIII/96
      Clerc, Pierre
    - CLERY (Guillaume de) sieur de BEAULIEU § Contrat de mariage entre Guillaume de CLERY et Suzanne LE MERCIER, 26 août 1642; MC/ET/XIII/96
      contrat de mariage; Cléry, Guillaume de
    - POTEL (Christophe) maître taillandier rue de la Heaumerie § inventaire après décès de Christophe POTEL, 15 octobre 1642; MC/ET/XIII/96
      inventaire; Potel, Christophe
    - CHARPENTIER FONTENAY (Bertrand de) § transaction, 29 novembre 1642; MC/ET/XIII/96
      accord; Fontenay, Bertrand de
  - Minutes. 1682, mars - 1682, mai, mars 1682 - mai 1682; MC/ET/XIII/97
    - ARMURIER MANSUET (Jehan) § Obligation, 8 janvier 1643; MC/ET/XIII/97
      obligation; Mansuet, Jean
    - MAÇON COEFFIER Nicolas § quittance, 10 janvier 1643; MC/ET/XIII/97
      quittance; Coeffier, Nicolas
    - TAPISSIER DUSUR (François) § association, 26 janvier 1643; MC/ET/XIII/97
      Dusur, François
    - MAÇON LE GRAND Étienne § Quittance, 27 janvier 1643; MC/ET/XIII/97
      quittance; Le grand, Etienne
    - JALOUX (Noël) marchand orfèvre § quittance à Anne HERONDELLE, veuve de. .., 31 mars 1643; MC/ET/XIII/97
      quittance; Jaloux, Noël
    - POTIER D'ÉTAIN NAMUROIS (Jean) § compte, 9 mai 1643; MC/ET/XIII/97
      Namurois, Jean
    - CHEVALLIER (Louis) maître ceinturier § inventaire après décès de Louis CHEVALLIER, 16 janvier 1649; MC/ET/XIII/97
      inventaire après décès; Chevallier, Louis
    - MARTIN (Nicolas) orfèvre au coin du point au change § constitution par... à Henry HUILBAILLE maître orfèvre, 26 janvier 1649; MC/ET/XIII/97
      Martin, Nicolas
    - CHAMPION (Bernard) tapissier en cuir doré rue Saint-Honoré § vente par. .. à Françoise CHAMPION, 20 mars 1649; MC/ET/XIII/97
      acte de vente; Champion, Bernard
    - FERRONNIER BONNART (Philippe) § obligation, 27 mars 1649; MC/ET/XIII/97
      obligation; Bonnart, Philippe
    - CHARPENTIER MOLLÉ (Guillaume) § bail, 9 avril 1649; MC/ET/XIII/97
      bail; Mollé, Guillaume
    - RAVET (Robert) menuisier à Fontenay, près Bayeux § Titre nouvel par Marguerite de SOYE, veuve de ... à Laurent RAVET, menuisier, 20 avril 1649; MC/ET/XIII/97
      titre nouvel; Ravet, Robert
    - ROUX DE CAMPANIAC (Jean) écuyer § testament de Jean ROUX DE CAMPANIAC, 23 juin 1649; MC/ET/XIII/97
      testament; Roux de Campaniac, Jean
  - Minutes. 1682, juin - 1682, août, juin 1682 - août 1682; MC/ET/XIII/98
    - CARDY (Charles) maître armurier § compte entre Charles CARDY et Claude CARTERET juré courtier de vin, 6 juillet 1643; MC/ET/XIII/98
      compte; Cardy, Charles
    - ORFÈVRE ANCEAU Simon § constitution, 21 juillet 1643; MC/ET/XIII/98
      Anceau, Simon
    - SAVART (Nicolas) maître tablettier § contrat de mariage entre Nicolas SAVART et Jeanne ROUSSOTTE, 31 juillet 1643; MC/ET/XIII/98
      contrat de mariage; Savart, Nicolas
    - PATROCLE (François de) écuyer ordianire de la Reine § contrat de mariage entre François de PATROCLE et Louise, Angélique DANSSE, 8 août 1643; MC/ET/XIII/98
      contrat de mariage; Patrocle, François de
    - JOAILLIER HOYAU (Robert) § transport, 10 août 1643; MC/ET/XIII/98
      Hoyau, Robert
    - DUCOULDRAY (Michel) tailleur d'habit rue Mouffetard § contrat de mariage entre Michel DUCOULDRAY et Marie BRICARD, 20 août 1643; MC/ET/XIII/98
      contrat de mariage; Ducouldray, Michel
    - YVERNE (François) maître menuisier rue Montmartre § Obligation par. .. à Catherine SAUVAGE veuve de Pierre LORFELIN maître peintre, 31 août 1643; MC/ET/XIII/98
      obligation; Yverne, François
    - HOÜY (Jules) marchand tapissier sous la Tonnellerie des halles § vente à. .. par René MAILLY, procureur au Châtelet, 11 septembre 1643; MC/ET/XIII/98
      acte de vente; Hoüy, Jules
    - DISY (Nicolas) § Contrat de mariage entre Nicolas DISY et Jeanne THIBAULT, 29 septembre 1643; MC/ET/XIII/98
      contrat de mariage; Disy, Nicolas
    - HUOT (Claude) imprimeur libraire § contrat de mariage entre Claude HUOT et Jeanne LEDROIT, 11 octobre 1643; MC/ET/XIII/98
      contrat de mariage; Huot, Claude
    - MOUSSOT (Jean) maçon § contrat de mariage entre. .. fils de Gervais MOUSSOT maçon et Gabrielle PRONNILLE, 24 octobre 1643; MC/ET/XIII/98
      contrat de mariage; Moussot, Jean
    - ORFÈVRE VIRCOURT Claude de § Apprentissage, 3 novembre 1643; MC/ET/XIII/98
      contrat d'apprentissage; Vircourt, Claude de
    - GEORGES (Claude) marchand pourpointier rue de la poterie § inventaire après décès de Claude GEORGES, 19 novembre 1643; MC/ET/XIII/98; 8 tableaux
      inventaire; Georges, Claude
    - POURPOINTIER GEORGES (Claude) § inventaire après décès de Claude GEORGES, 19 novembre 1643; MC/ET/XIII/98
    - MARIE (Dominique) marchand fripier rue de la grande friperie § contrat de mariage entre Dominique MARIE et Anne ABRAHAM veuve de Claude GEORGES tailleur d'habit en présence d'Etienne de ROUSSY orfèvre et Claude BRETON, orfèvre, 22 novembre 1643; MC/ET/XIII/98
      contrat de mariage; Marie, Dominique
    - ORFÈVRE ROUSSY Etienne de § contrat de mariage, 22 novembre 1643; MC/ET/XIII/98
      contrat de mariage; Roussy, Etienne de
    - ORFÈVRE LETAILLEUR François § contrat de mariage de. .., 22 novembre 1643; MC/ET/XIII/98
      contrat de mariage; Letailleur, François
    - PETITFRÈRE (Anthoine) aiguilletier sur le quai de la Mégisserie § Testament de Anthoine PETITFRÈRE, 22 novembre 1643; MC/ET/XIII/98
      testament; Petitfrère, Anthoine
    - COUVREUR DE MAISONS CUGUECHON Etienne § obligation, 9 décembre 1643; MC/ET/XIII/98
      obligation; Cuguechon, Etienne
    - ROUX DE CAMPAGNAC (Jean) bourgeois de Paris § Testament de Jean ROUX DE CAMPAGNAC, 17 décembre 1643; MC/ET/XIII/98
      testament; Roux de Campagnac, Jean
    - CHEVILLON (Pierre) marchand tapissier sur le quai de la Mégisserie § obligation à. .., 18 décembre 1643; MC/ET/XIII/98
      obligation; Chevillon, Pierre
    - ORFÈVRE JOUVAIN Jean § inventaire après décès, 30 décembre 1643; MC/ET/XIII/98
      inventaire; Jouvain, Jean
    - TABLEAUX § inventaire après décès de Elisabeth GODUIN femme de René THIAULT marchand mercier, 8 octobre 1649; MC/ET/XIII/98
      inventaire
    - IMPRIMEUR-LIBRAIRE HUOT (Claude) § Contrat de mariage, 11 octobre 1649; MC/ET/XIII/98
    - LEROY (Torain) boulanger § contrat de mariage entre Torain LEROY et Madelaine DELONG, 11 octobre 1649; MC/ET/XIII/98
      contrat de mariage; Leroy, Torain
    - FERRONNIER LAMBERT (Pierre) § eschange, 14 octobre 1649; MC/ET/XIII/98
      Lambert, Pierre
    - VERRIER, CHAPPEREL (Gilles) § apprentissage, 21 octobre 1649; MC/ET/XIII/98
      contrat d'apprentissage; Chapperel, Gilles
    - BRODEUR-CHASUBLIER MARESCHAL (Jean) § contrat de mariage, 11 novembre 1649; MC/ET/XIII/98
      contrat de mariage; Mareschal, Jean
    - TABLEAUX § inventaire après décès de Claude GEORGES marchand pourpointier, rue de la Poterie; 8 t., 19 novembre 1649; MC/ET/XIII/98
    - LEQUEUX (Abraham) marchand tailleur d'habit § inventaire après décès de Abraham LEQUEUX, 21 novembre 1649; MC/ET/XIII/98
      inventaire; Lequeux, Abraham
    - ORFÈVRE HUILBAILLE Michel § service, 21 décembre 1649; MC/ET/XIII/98
      Huilbaille, Michel
  - Minutes. 1682, septembre - 1682, décembre, septembre 1682 - décembre 1682; MC/ET/XIII/99
    - FOURBISSEUR GARNIER (Pierre) § association, 18 janvier 1644; MC/ET/XIII/99
      Garnier, Pierre
    - POUPART (Antoine) marchand b de Paris § Contrat de mariage entre Antoine POUPART et Agnès BUCQUET, 31 janvier 1644; MC/ET/XIII/99
      contrat de mariage; Poupart, Antoine
    - MAÇON DUQUESNE Laurent § vente, 16 mars 1644; MC/ET/XIII/99
      acte de vente; Duquesne, Laurent
  - Minutes. 1683, janvier - 1683, juin, janvier 1683 - juin 1683; MC/ET/XIII/100
  - Minutes. 1683, juillet - 1683, décembre, juillet 1683 - décembre 1683; MC/ET/XIII/101
  - Minutes. 1684, janvier - 1684, juin, janvier 1684 - juin 1684; MC/ET/XIII/102
    - CHIRURGIEN BIGEON (Henry) à Paris § Transport d'un bail qui avait été fait par Henry BIGEON, 2 novembre 1661; MC/ET/XIII/102
      cession; Bigeon, Henri
    - GUYOT (Florence) femme de Pierre CHANTEPYE, maître brodeur, demeurant rue Montmartre. § Inventaire après le décès de Florence GUYOT à la requête de Claude GUYOT son frère et de HUGUES FAVEREAU, son beau-frère à cause d'Anne GUYOT, soeur., 20 janvier 1684; MC/ET/XIII/102; 4 folios
      inventaire; Guyot, Florence
    - GUYOT (Claude) maître brodeur chasublier, demeurant rue Montmartre § Inventaire à la requête de. .. après le décès de sa soeur Florence GUYOT, femme de Pierre CHANTEPYE, aussi maître brodeur., 20 janvier 1684; MC/ET/XIII/102; 4 folios
      inventaire; Guyot, Claude
    - BRODEUR maître CHANTEPYE (Pierre) demeurant rue Montmartre § Inventaire après le décès de sa femme, Florence GUYOT., 20 janvier 1684; MC/ET/XIII/102
      inventaire; Chantepye, Pierre
    - BRODEUR-CHASUBLIER maître GUYOT (Claude) demeurant rue Montmartre § Inventaire à sa requête après le décès de sa soeur, 20 janvier 1684; MC/ET/XIII/102
    - BRODEUR Maître FAVEREAU (Hugues) demeurant rue Montmartre § Inventaire à la requête de sa femme après le décès de la soeur de celle-ci., 20 janvier 1684; MC/ET/XIII/102
      inventaire; Favereau, Hugues
    - FAVEREAU (Hugues) maître brodeur, demeurant rue Montmartre § Inventaire à la requête de Claude GUYOT, femme de .. après le décès de Florence GUYOT, femme de Pierre CHANTEPYE, maître brodeur, sa belle-soeur., 20 janvier 1684; MC/ET/XIII/102; 4 folios
    - CHANTEPYE (Pierre) maître brodeur, demeurant rue Montmartre § Inventaire après le décès de Florence GUYOT, femme de. .. à la requête de Claude et Anne GUYOT, femme de Hugues FAVEREAU, maître brodeur, frère et soeur de la défunte., 20 janvier 1684; MC/ET/XIII/102; 4 folios
    - DECORMIS (Jean) Capitaine au Régiment de Languedoc demeurant chez son frère, rue N.D. des Victoires § Dépôt du testament de Jean DECORMIS, 28 janvier 1684; MC/ET/XIII/102
      testament; Decormis, Jean
    - DUBOIS (Dedière) + demeurant rue Montmartre veuve de Bénigne MASSON. § Inventaire après le décès de Dedière DUBOIS à la req/te/ de Jacques MASSON, en son nom et comme tuteur de Jean MASSON, frère mineur, de Leonard FORTIERE a cause de sa femme Madeleine MASSON, et de Daniel LEPOYES à cause de sa femme Marie MASSON, ses héritiers, 4 février 1684; MC/ET/XIII/102; 4 folios
      inventaire; Dubois, Dedière
    - LE POYES (Daniel) § Inventaire à la req/te/ de Daniel LE POYES à cause de sa femme Marie MASSON, après le décès de Didière DUBOIS, veuve de Bénigne MASSON, sa belle-mère., 4 février 1684; MC/ET/XIII/102; 4 folios
      inventaire; Le Poyes, Daniel
    - MASSON (Jacques) § Inventaire à la req/te/ de Jacques MASSON en son nom et comme tuteur de Jean MASSON, son frère mineur, après le décès de Didière DUBOIS, veuve de Bénigne MASSON, leur mère., 4 février 1684; MC/ET/XIII/102; 4 folios
      inventaire; Masson, Jacques
    - FORTIÈRE (Léonard) § Inventaire à la req/te/ de Léonard FORTIÈRE à cause de sa femme Madeleine MASSON, après le décès de Didière DUBOIS, veuve de Benigne MASSON, sa belle-mère., 4 février 1684; MC/ET/XIII/102; 4 folios
      inventaire; Fortière, Léonard
    - LE PAGE (Anne) demeurant rue Montmartre § Inventaire après le décès de Anne LE PAGE à la req/te/ de Guillaume DOIGNY, maître tourneur en bois, son mari et de Jean LE PAGE et Anne GOPIN, sa femme, ses père et mère habiles à se porter héritiers de la défunte-, 16 février 1684; MC/ET/XIII/102; 6 folios
      inventaire; Le Page, Anne
    - TOURNEUR en BOIS maître, DOIGNY (Guillaume), demeurant rue Montmartre § Inventaire à sa requête après le décès de sa femme, Anne LEPAGE, 16 février 1684; MC/ET/XIII/102
      inventaire; Doigny, Guillaume; Lepage, Anne
    - DOIGNY (Guillaume) maître tourneur en bois, demeurant rue Montmartre § Inventaire à la requête de. .. après le décès d'Anne LEPAGE, sa femme dont Jean LEPAGE et Anne GOPIN, sa femme, père et mère de la défunte, se portent héritiers., 16 février 1684; MC/ET/XIII/102; 6 folios
      inventaire; Doigny, Guillaume
    - LEPAGE (Jean) et Anne GOPIN sa femme § Inventaire à la requête de Jean LEPAGE et de Anne GOPIN après le décès d'Anne LEPAGE, leur fille, femme de Guillaume DOIGNY, maître tourneur en bois., 16 février 1684; MC/ET/XIII/102; 6 folios
      inventaire; Lepage, Jean
    - DUPONT (Antoinette) veuve de Jean EQUET, garde des plaisirs du roi en la capitainerie de Fontainebleau, demeurant rue des Vieux Augustins § Inventaire après le décès de Antoinette DUPONT à la requête de Pierre LECOMTE, marchand de chevaux, son second mari, et d'Elisabeth TOURNERIN, sa petite-fille majeure, 18 février 1684; MC/ET/XIII/102; 10 folios
      inventaire; Dupont, Antoinette
    - TOURNERIN (Elisabeth) fille majeure demeurant rue Montmartre § Inventaire à la requête d'Elisabeth TOURNERIN après le décès d'Antoinette DUPONT, Veuve de Jean EQUET, son aïeule, et comme héritière par représentation de sa défunte mère Antoinette EQUET, épouse de feu Pierre TOURNERIN, ses parents, 18 février 1684; MC/ET/XIII/102; 10 folios
      inventaire; Tournerin, Elisabeth
    - CAUCHY (François) commis aux Fermes à Bordeaux § Inventaire à la requête de François CAUCHY après le décès de Marguerite de la PORTE, veuve de Frémin CAUCHY, sa mère., 29 février 1684; MC/ET/XIII/102
      inventaire; Cauchy, François
    - MAÇON maître CAUCHY François § Inventaire à sa requête après le décès de sa mère, 29 février 1684; MC/ET/XIII/102
    - INGENIEUR DU ROI CAUCHY (Jean) § Inventaire à sa requête après le décès de sa mère, 29 février 1684; MC/ET/XIII/102
      inventaire; Cauchy, Jean
    - PEINTRE DU ROI CAUCHY (Pierre) demeurant rue Montmartre § Inventaire à sa requête après le décès de Marguerite de la PORTE, veuve de Frémin CAUCHY, maître charpentier, sa mère., 29 février 1684; MC/ET/XIII/102
      inventaire; Cauchy, Pierre
    - CHARPENTIER Maître; CAUCHY (Frémin)+ § Inventaire après le décès de Marguerite de la PORTE, sa veuve., 29 février 1684; MC/ET/XIII/102
      inventaire; Cauchy, Frémin